【裁判字號】    92,訴,1506
【裁判日期】    920505
【裁判案由】    清償借款等
【裁判全文】
臺灣臺北地方法院民事判決  九十二年度訴字第一五○六號
    原      告  合作金庫銀行股份有限公司
    法定代理人  乙○○
    訴訟代理人  戊○○
                丙○○
                丁○○
    被      告  甲○○
                己○○
                庚○○
右當事人間請求給付借款事件，本院判決如左：
    主    文
被告甲○○、己○○應連帶給付原告新台幣玖拾萬貳仟佰玖拾陸元，及自民國九
十一年六月二十三日起至清償日止，按年息百分之六點三五計算之利息，並自民國九
十一年七月二十四日起至清償日止，其逾期在六個月以內者，另按上開利率百分之十
，逾期超過六個月以上部分，按上開利率百分之二十計算之違約金。
原告其餘之訴駁回。
訴訟費用由被告甲○○、己○○連帶負擔。
    事    實
甲、原告方面：
一、聲明：被告應連帶給付原告新台幣（下同）九十三萬二千三百九十六元，及自九
    十一年六月二十三日起至清償日止，按年息百分之六點三五計算之利息，並自九
    十一年七月二十四日起至清償日止，其逾期在六個月以內者，另按上開利率百分
    之十，逾期超過六個月以上部分，按上開利率百分之二十計算之違約金。
二、陳述：被告甲○○邀同被告己○○、庚○○為連帶保證人，於民國九十年十一月
    二十三日向原告借用一百萬元，約定期限七年，本金及利息應自九十年十二月二
    十三日（第一次攤還日）起以每一個月為一期共分八十四期平均攤還，每期平均
    攤還金額按年金法計，約定利息按年息百分之六點三五計算，逾期清償時，除仍
    按上開利率外，逾期在六個月以內者，另按原定利率之一成加付違約金，超過六
    個月者，加倍計付。詎原告除獲付部分本金六萬七千六百零四元，及自九十一年
    六月二十二日止之利息外，其餘部份均未清償，依約債務視為全部到期，尚積欠
    如主文所示之金額及利息、違約金未清償，為此提起本件訴訟。
三、證據：提出借據影本乙紙為證。
乙、被告方面：
壹、被告甲○○部分
一、聲明：駁回原告之訴。
二、陳述：對金額不爭執，希望先還利息。
貳、被告己○○部分
一、聲明：駁回原告之訴。
二、陳述：確實有擔任連帶保證人。
參、被告庚○○部分
一、聲明：駁回原告之訴。
二、陳述：連帶保證人處確實是其簽名，但因其個人後來並未貸到款項，應不負連帶
    責任。
    理    由
一、原告主張被告甲○○邀同被告己○○、庚○○為連帶保證人，於九十年十一月二
    十三日向原告借用一百萬元，詎原告除獲付部分本金六萬七千六百零四元，及自
    九十一年六月二十二日止之利息外，其餘部份均未清償，依約債務視為全部到期
    ，尚積欠如主文所示之金額及利息、違約金未清償，為依消費借貸及連帶保證契
    約請求被告連帶負清償責任等語。被告甲○○陳稱其對金額不爭執，希望先還利
    息等語；被告己○○陳稱其確實有擔任連帶保證人；被告庚○○則以其確實有於
    連帶保證人處簽名，但因其個人後來並未貸到款項，應不負連帶責任等語置辯。
二、本件原告主張之事實，已據其提出借據影本乙紙為證，並為被告甲○○、己○○
    所不爭執，是原告請求被告甲○○、己○○負連帶清償責任，即有理由。
三、被告庚○○另辯稱其個人後來並未貸到款項，應不負連帶責任等語，經查，兩造
    間所訂立之消費借貸契約第七條第一項係約定「本借款採借款人連保方式，由借
    款人照後表每三人為一組，互負連帶保證責任」，此有借據影本乙紙在卷可稽，
    依該約定，係以借款人貸到款項為擔任其他借款人之連帶保證人之停止條件，本
    件被告庚○○並未貸到款項等情，為兩造所不爭執，其停止條件並未成就，是原
    告依據該借據請求被告庚○○負連帶保證責任，即屬無據。
四、原告依消費借貸及連帶保證契約請求被告甲○○、己○○連帶給付借款九十三萬
    二千三百九十六元，及自九十一年六月二十三日起至清償日止，按年息百分之六
    點三五計算之利息，並自九十一年七月二十四日起至清償日止，其逾期在六個月
    以內者，另按上開利率百分之十，逾期超過六個月以上部分，按上開利率百分之
    二十計算之違約金，為有理由，應予准許，逾此部分之請求，則無理由，應予駁
    回。
五、結論：本件原告之訴為一部有理由、一部無理由，依民事訴訟法第七十九條但書
    、第八十五條第二項，判決如主文。
中      華      民      國    九十二    年      五      月      五      日
                                            民事第六庭法      官  郭美杏
右為正本係照原本作成
如對本判決上訴，須於判決送達後廿日內向本院提出上訴狀
中      華      民      國    九十二    年      五      月      五      日
                                                      法院書記官  陳如庭


司法院資訊處製作；財團法人民間司法改革基金會備份。
